【裁判字號】    88,訴,721
【裁判日期】    890104
【裁判案由】    違反槍砲彈藥刀械管制條例
【裁判全文】
臺灣屏東地方法院刑事判決                          八十八年度訴字第七二一號
    公  訴  人  臺灣屏東地方法院檢察署檢察官
    被      告  乙○○
右被告因違反槍砲彈藥刀械管制條例案件，經檢察官提起公訴（八十八年度偵字第三
四０三號），本院判決如左：
    主  文
乙○○未經許可，持有其他可發射子彈具有殺傷力之改造手槍，累犯，處有期徒刑伍
年，併科罰金新台幣壹佰萬元，罰金如易服勞役，以罰金總額與六個月之日數比例折
算。
扣案之改造七．六五五ｍｍ手槍壹枝、手槍主要組成零件（含槍管參拾伍枝、槍機伍
個、撞針拾壹枝、彈匣參個）及具殺傷力之改造玩具子彈參顆、土造子彈壹顆及預備
供製造槍枝及子彈之零件壹批（含無法擊發之子彈陸拾玖顆、彈簧參條、火藥參罐、
大鋼珠壹瓶、小鋼珠壹包、其他零件壹批及工具壹批）均沒收。
    事  實
一、乙○○曾因竊盜案件，經法院於民國（下同）八十二年間判處有期徒刑一年四月
    確定，於八十五年二月十七執行完畢，仍不知悔改，在八十七年十二月底，在台
    中縣大雅鄉○○路某小鋼珠店內向綽號「阿昇」之年籍不詳之成年男子先購得具
    殺傷力之改造七．六五五ｍｍ手槍一枝、手槍主要組成零件（含槍管三十五枝（
    起訴書誤載為三十三枝）、槍機五個、撞針十一枝（起訴書誤載為八枝）、彈匣
    三個）及具殺傷力之改造玩具子彈三顆、土造子彈一顆及預備供製造槍枝及子彈
    之零件一批（含無法擊發之子彈六十九顆、彈簧三條、火藥三罐、大鋼珠一瓶、
    小鋼珠一包、其他零件一批及工具一批）後，即未經許可持有之。嗣於八十八年
    二月間，乙○○為避免因另案遭查緝，遂在雲林縣虎尾鎮○○里○○路「金冠美
    保齡球館」前，將上開槍彈交付林天榮（另由台灣雲林地方法院檢察署偵查起訴
    ）寄藏，嗣於八十八年三月五日二十時三十分許，為警於雲林縣虎尾鎮○○路一
    二二號「奇利服飾店」內當場查獲，並扣得前述槍彈等物。案經雲林縣警察局虎
    尾分局移送台灣雲林地方法院檢察署呈請台灣高等法院檢察署移轉台灣高雄地方
    法院檢察署偵辦，台灣高雄地方法院檢察署再呈請台灣高等法院高雄分院檢察署
    移轉臺灣屏東地方法院檢察署檢察官偵查起訴。
    理  由
一、訊據被告乙○○固供承有向綽號「阿昇」之人購入前述除改造手槍外之物，並預
    備供其製造槍支及子彈所用，惟矢口否認有購入該支改造手槍。然查，被告所為
    前開犯行，業據林天榮於雲林縣警察局虎尾分局、雲林地方法院檢察署之警偵訊
    及雲林地方法院審理中供述明確，核與證人即承辦警員甲○○於本院審理中結證
    屬實，且被告亦陳稱其與林天榮交情不錯，並無怨隙，而林天榮縱誣指該支改造
    手槍為被告所有，亦無從脫免其持有或寄藏槍支之罪責，是衡情林天榮當無憑白
    誣陷被告之必要；另林天榮此不利於己之供述，並有警方於林天榮之母所經營之
    「奇利服飾店」所查獲之改造七．六五五ｍｍ手槍一枝、手槍主要組成零件（含
    槍管三十五枝、槍機五個、撞針十一枝、彈匣三個）及具殺傷力之改造玩具子彈
    三顆、土造子彈一顆及預備供製造槍枝及子彈之零件一批（含無法擊發之子彈六
    十九顆、彈簧三條、火藥三罐、大鋼珠一瓶、小鋼珠一包、其他零件一批及工具
    一批）扣案足資佐證，另扣案之改造七．六五五ｍｍ手槍一枝及改造玩具子彈三
    顆、土造子彈一顆經送鑑定結果均具有殺傷力，有內政部警政署刑事警察局八十
    八年四月二日刑鑑字第二八二一八號鑑驗通知書一件在卷可憑，而扣案之槍管三
    十五枝、槍機五個、撞針十一枝均為槍支之主要組成零件，亦有前開鑑定通知書
    可稽，事證明確，被告犯行，洵堪認定。
二、核被告持有扣案七．六五五ｍｍ手槍之所為，係犯槍砲彈藥刀械管制條例第十一
    條第四項之罪，其持有改造玩具子彈三顆、土造子彈一顆之犯行係另犯同條例第
    十二條第四項，而其持有之手槍主要組成零件（含槍管三十五枝、槍機五個、撞
    針十一枝、彈匣三個）一批行為，則犯同條例第十三條第四項之罪。至公訴意旨
    認被告持有含土造金屬空彈殼二個及火藥三瓶等物，為彈藥之主要組成零件一節
    ，經查，彈藥之主要零件須由中央主管機關公告，始足認定，此為槍砲彈藥刀械
    管制條例第四條第三項所明文，然中央主管機關及內政部迄未對子彈之主要組成
    零件為公告，是現對於持有子彈組成零件之行為，尚無法依該條例處罰之，是公
    訴意旨此部分指述，尚有誤會，惟被告既已有持有槍支之主要組成零件之行為，
    已如前述，尚無變更起訴法條之必要，併此說明。被告以一行為同時持有上開改
    造手槍、子彈、槍支主要組成零件而犯上開罪名，應依想像競合犯之例從一重之
    持有改造手槍罪論處。又查被告曾因竊盜案件，經法院於八十二年間判處有期徒
    刑一年四月確定，於八十五年二月十七執行完畢，有台灣屏東地方法院檢察署刑
    案資料查註紀錄表一紙在卷可稽，其五年以內再犯有期徒刑之本罪，為累犯，應
    加重其刑。爰審酌被告前有含竊盜、違反麻醉藥品管理條例、違反肅清煙毒條例
    等前科，此有其前科表足稽，品行不佳，犯罪目的係為製造槍支及子彈、手段、
    其持有及製造槍彈之行為嚴重危害於社會治安及其犯後態度等一切情狀，量處如
    主文所示之刑，併科罰金部分，並諭知易服勞役之折算標準。扣案之改造七．六
    五五ｍｍ手槍一枝、手槍主要組成零件（含槍管三十五枝、槍機五個、撞針十一
    枝、彈匣三個）及具殺傷力之改造玩具子彈三顆、土造子彈一顆均係違禁物，應
    依刑法第三十八條第一項第一款之規定宣告沒收，而扣案之供製造槍枝及子彈之
    零件一批（含無法擊發之子彈六十九顆、彈簧三條、火藥三罐、大鋼珠一瓶、小
    鋼珠一包、其他零件一批及工具一批），均為被告所有，且係被告預備供作製造
    槍彈所用之物，應認係被告所有，預備供犯罪所用之物，爰依刑法第三十八條第
    一項第二款之規定併予宣告沒收。
據上論斷，應依刑事訴訟法第二百九十九條第一項前段，槍彈藥刀械管制條例第十
一條第四項、第十二條第四項、第十三條第四項、刑法第十一條前段、第五十五條、
第四十七條、第四十二條第三項、第三十八條第一項第一款、第二款、罰金罰鍰提高
標準條例第二條，判決如主文。
本案經檢察官楊慶瑞到庭執行職務。
中      華      民      國      八十九      年    一    月     四     日
                                      臺灣屏東地方法院刑事第一庭
                                          法  官    莊鎮遠
右正本證明與原本無異。
對於本判決如有不服應於收受送達後十日內向本院提出上訴書狀上訴於台灣高等法院
高雄分院並按他造當事人之人數附具繕本。
                                          書記官    吳光璵
中      華      民      國      八十九      年    一    月     五     日
附錄論罪法條：
槍砲彈藥刀械管制條例第十一條
  未經許可，製造、販賣或運輸第四條第一款所稱其他可發射金屬或子彈具有殺傷力
  之各式槍砲者，處五年以上有期徒刑，併科新台幣一千萬元以下罰金。
  未經許可，轉讓、出租或出借所列槍砲者，處三年以上十年以下有期徒刑，併科新
  台幣七百萬元以下罰金。
  意圖供自己或他人犯罪之用，而犯前二項之罪者，處無期徒刑或七年以上有期徒刑
  ，併科新台幣一千萬元以下罰金。
  未經許可，持有、寄藏或意圖販賣而陳列第一項所列槍砲者，處一年以上七年以下
  有期徒刑，併科新台幣七百萬元以下罰金。
  第一項至第三項之未遂犯罰之。
槍砲彈藥刀械管制條例第十二條
未經許可，製造、販賣或運輸子彈者，處一年以上七年以下有期徒刑，併科新台幣?
  五百萬元以下罰金。
未經許可，轉讓、出租或出借子彈者，處六月以下五年以下有期徒刑，併科新台幣?
  三百萬元以下罰金。
意圖供自己或他人犯罪之用，而犯前二項之罪者，處三年以上十年以下有期徒刑，?
  併科新台幣七百萬元以下罰金。
未經許可，持有、寄藏或意圖販賣而陳列子彈者，處五年以下有期徒刑，併科新台?
  幣三百萬元以下罰金。
第一項至第三項之未遂犯罰之。
槍砲彈藥刀械管制條例第十三條：
  未經許可，製造、販賣或運輸槍砲、彈藥之主要組成零件者，處三年以上十年以下
  有期徒刑，併科新台幣七百萬元以下罰金。
  未經許可，轉讓、出租或出借前項零件者，處一年以上七年以下有期徒刑，併科新
  台幣五百萬元以下罰金。
  意圖供自己或他人犯罪之用，而犯前二項之罪者，處五年以上有期徒刑，併科新台
  幣一千萬元以下罰金。
  未經許可，持有、寄藏或意圖販賣而陳列第一項所列零件者，處六月以上五年以下
  有期徒刑，併科新台幣三百萬元以下罰金。
  第一項至第三項之未遂犯罰之。


司法院資訊處製作；財團法人民間司法改革基金會備份。
